【裁判字號】    97,毒抗,379
【裁判日期】    970813
【裁判案由】    毒品危害防制條例
【裁判全文】
臺灣高等法院刑事裁定                 97年度毒抗字第379號
抗  告  人
即  被  告  甲○○
上列抗告人因毒品危害防制條例案件，不服臺灣臺北地方法院97
年度毒聲字第545號，民國97年6月13日裁定（聲請案號：臺灣臺
北地方法院檢察署97年度聲觀字第382號、97年度毒偵字第1837
號），提起抗告，本院裁定如下：
    主  文
抗告駁回。
    理  由
一、原裁定略以：本件抗告人即被告甲○○前於民國97年1月13
    日上午11時50分為警採尿前回溯26小時（聲請書誤載為48小
    時）內之某時，在不詳地點，施用第一級毒品海洛因1次，
    有台灣檢驗科技股份有限公司（原裁定誤載為台北尖端先進
    生技醫藥股份有限公司）97年2月18日出具之濫用藥物檢驗
    報告在卷可憑，堪認被告有上揭施用毒品犯行。被告雖否認
    施用海洛因，僅承認於96年12月間有在中國深圳施用大麻云
    云。然被告前開為警所採尿液，經台灣檢驗科技股份有限公
    司以氣相層析質譜儀法進行複驗，其結果呈現嗎啡陽性反應
    ，已足排除毒品偽陽性反應之干擾。且觀諸卷附法務部入出
    境資料，被告自96年12月4日入境後即未再出境，而其尿液
    經檢測結果無大麻類陽性反應，有上開公司97年5月9日出具
    之另紙濫用藥物檢驗報告可參，因認被告上開所辯，不足採
    信。爰准檢察官之所請，依毒品危害防制條例第20條第1項
    及觀察勒戒處分執行條例第3條第1項規定，裁定將被告送勒
    戒處所觀察、勒戒等語。
二、抗告意旨謂：被告於國外就學期間，因年幼無知，雖有施用
    不知名毒品之情形，但返國後幾乎完全棄絕，未再接觸違禁
    藥品，為此，被告將於近期內前往多家大醫院進行複檢，待
    取得檢驗資料後再行陳報法院審酌，藉以查明真相，爰依法
    提起抗告云云。
三、惟依卷附法務部入出境資料，被告係96年12月4日返國後未
    再出境，被告為警於97年1月13日上午11時50分所採尿液經
    送台灣檢驗科技股份有限公司於97年2月18日、同年5月9日
    以氣相層析質譜儀法進行複驗結果，分別呈鴉片類（嗎啡）
    陽性反應、大麻類陰性反應，有上開公司出具之2紙濫用藥
    物檢驗報告可參。縱被告另以嗣後採進之尿液為檢體自行前
    往其他醫院檢驗，因距該次施用毒品間隔已久，其檢驗結果
    當已失其正確性，何況被告迄今均未提出任何資料供本院審
    酌，因認被告空言否認施用海洛因一節，要難採信。原裁定
    將被告送勒戒處所觀察、勒戒，核屬有據。故本件抗告為無
    理由，應予駁回。
據上論斷，應依刑事訴訟法第412條，裁定如主文。
中    華    民    國    97    年    8     月    13    日
                  刑事第二庭審判長法  官  呂丹玉
                                  法  官  李麗玲
                                  法  官  林恆吉
以上正本證明與原本無異。
不得再抗告。
                                  書記官  陳盈璇
中    華    民    國    97    年    8     月    13    日


司法院資訊處製作；財團法人民間司法改革基金會備份。
